【裁判字號】    90,訴,12
【裁判日期】    900426
【裁判案由】    毒品危害防制條例
【裁判全文】
臺灣彰化地方法院刑事判決                              九十年度訴字第一二號
    公  訴  人  臺灣彰化地方法院檢察署檢察官
    被      告  甲○○
右列被告因違反毒品危害防制條例案件，茲經檢察官提起公訴（八十九年度毒偵字第
三八七一號）及移送併案審理（九十年度毒偵字第一一一號），本院判決如左：
    主      文
甲○○連續施用第一級毒品，處有期徒刑柒月，扣案之殘留海洛因之香煙壹支、塑膠
袋肆個、塑膠鏟子壹支及吸管壹支，均沒收銷燬之；又連續施用第二級毒品，處有期
徒刑肆月；應執行有期徒刑拾月，扣案之殘留海洛因之香煙壹支、塑膠袋肆個、塑膠
鏟子壹支及吸管壹支，均沒收銷燬之。
    事      實
一、甲○○前因施用毒品案件，經強制戒治後交付保護管束期滿，由本院於民國八十
    九年六月十日以八十八年度少調字第四一八號為不付審理裁定在案。詎甲○○仍
    未戒除毒癮，再基於施用第一級毒品之概括犯意，自八十九年七月中旬起至同年
    十二月三十日止，在彰化縣伸港鄉○○村○○路三十三巷五弄一號住處，以將第
    一級毒品海洛因摻入香煙內點火之方式，施用海洛因多次；又另行基於施用第二
    級毒品之概括犯意，分別於八十九年七月二十四日、同年十二月三十日或該二日
    之前四日，在不詳地點，以不明方式，連續施用第二級毒品甲基安非他命二次。
    後先於八十九年七月二十四日下午三時許，在上開住處為警查獲，並扣得其所有
    摻有海洛因支香煙一支，殘留海洛因之塑膠袋三個及塑膠鏟子一個；再於八十九
    年十二月三十日晚間九時二十五分許，在彰化縣伸港鄉○○路十八號金元爺遊藝
    場內為警查獲，並扣得其所有殘留海洛因之塑膠袋及吸管各一個
二、案經彰化縣警察局和美分局報請台灣彰化地方法院檢察署檢察官偵查起訴及移送
    併案審理。
    理      由
一、訊據被告除否認於八十九年七月二十四日、同年十二月三十日或該二日之前四日
    有施用第二級毒品安非他命外，對於其餘犯行均坦承不諱，辯稱：只有吸食海洛
    因，並未吸食安非他命云云。經查：被告為警查獲當日所採尿液送驗結果，均呈
    甲基安非他命及嗎啡陽性反應，有彰化縣衛生局八十九年七月二十九日煙檢字第
    八九二七四一號煙毒尿液檢成績書一紙、法務部調查局八十九年十一月九日（八
    九）陸（一）字第八九０八五六六八號檢驗通知書一紙及長昕生活事業股份有限
    公司新東分公司濫用藥物尿液檢驗報告一紙附卷可稽（分見毒偵字第三八七一號
    卷第十三、十九頁及毒偵字第一一一號卷第二八頁）。按安非他命經施用入人體
    後，因代謝作用，約百分之七十於二十四小時內自尿中排出，約百分之九十於九
    十六小時內自尿中排出，有行政院衛生署藥物食品檢驗局函可稽，被告於八十九
    年七月二十四日、同年十二月三十日所採尿液中既經檢出前開陽性反應，足証其
    為警查獲前四日內某時應有施用第二級毒品甲基安非他命，故其前揭所辯尚非可
    採。又被告施用第一級毒品部分，復有前開尿液檢驗成績書三紙附卷可資佐証，
    此外，扣案被告所有之香煙一支、塑膠袋四個及塑膠鏟子一支（八十九年度保管
    字第三一一五號），經送檢驗結果，其中香煙一支、塑膠袋三個（註明ＨＲ）及
    塑膠鏟子一支上均有海洛因殘留，有法務部調查局第00000000號檢驗通
    知書可憑（見本院卷），復其自白部分核與事實相符，又被告前因施用毒品案件
    ，經強制戒治後交付保護管束期滿，由本院於八十九年六月十日以八十八年度少
    調字第四一八號為不付審理裁定在案，有該裁定書在卷足憑（見毒偵字第三八七
    一號第十四頁），本件事證明確，被告前開犯行洵堪認定。
二、核被告所為，係犯毒品危害防制條例第十條第一項之施用第一級毒品罪及同條第
    二項之施用第二級毒品罪。被告持有第一、二級毒品均係供施用，其持有之低度
    行為皆應為施用之高度行為吸收，不另論罪。被告先後多次施用第一、二級毒品
    海洛因及安非他命之犯行，時間緊接，所犯又係構成要件相同之罪名，顯係各基
    於概括犯意為之，應依連續犯規定論以一罪，並加重其刑。其前開所犯二罪間，
    犯罪構成要件不同，行為互殊，顯係基於個別犯意為之，應予分論併罰。公訴人
    起訴事實雖未敘及被告自八十九年七月中旬起至同年七月二十二日止，及八十九
    年七月二十四日起至同年十二月三十日止分別施用第一、二級毒品之事實，然此
    部分之事實與公訴人起訴之犯罪事實具有連續犯之裁判上一罪之關係，為起訴效
    力所及，本院自應併予審究。爰審酌被告犯罪次數、動機、目的、方法、不知珍
    惜身體，任意自戕、現因本案在戒治所施行強制戒治中及犯後態度等一切情狀，
    分別量處如主文所示之刑，並定其應執行之刑。扣案被告所有香煙一支、塑膠袋
    四個、塑膠鏟子一支及吸管一支（八十九年度保管字第三一一五、五五七一號）
    均有海洛因殘留，係屬第一級毒品，爰依毒品危害防制條例第十八條第一項前段
    規定，沒收銷燬之。至於塑膠袋一個（八十九年度保管字第三一一五號註明「─
    」者），被告否認係供犯罪所用之物，爰不予宣告沒收，附此敘明。
據上論斷，應依刑事訴訟法第二百九十九條第一項前段，毒品危害防制條例第十條第
一項、第二項、第十八條第一項前段，刑法第十一條前段、第五十六條、第五十一條
第五款，判決如主文。
本案經檢察官郭棋湧到庭執行職務。
中      華      民      國    九十      年      四      月    二十六    日
                                臺灣彰化地方法院刑事第二庭
                                    法      官   李  水  源
右正本證明與原本無異。
如不服本判決，應於判決送達後十日內向本院提出上訴狀( 須附繕本 )。
                                    法院書記官   廖  建  興
中      華      民      國    九十      年      五      月      二      日
附錄本案論罪科刑法條：
毒品危害防制條例第十條第二項。
施用第一級毒品者，處六月以上五年以下有期徒刑。
施用第二級毒品者，處三年以下有期徒刑。


司法院資訊處製作；財團法人民間司法改革基金會備份。
